臺灣基隆地方法院刑事判決　　　　　　　 96年度訴字第964號
公　訴　人　臺灣基隆地方法院檢察署檢察官
被　　　告　乙○○
　　　　　　　　　　（現於臺灣基隆監獄另案執行中）
上列被告因毒品危害防制條例案件，經檢察官提起公訴（96年度
毒偵字第1974、2528號），因被告於準備程序中為有罪之陳述，
經本院合議庭裁定由受命法官獨任行簡式審判程序，判決如下：
    主  文
乙○○施用第一級毒品，累犯，處有期徒刑捌月；又施用第一級
毒品，累犯，處有期徒刑捌月；又施用第二級毒品，累犯，處有
期徒刑伍月。應執行有期徒刑壹年肆月。
    事實及理由
一、本件犯罪事實、證據及應適用之法條，除下列應予補充外，
    其餘均引用檢察官起訴書之記載（如附件）：(1)犯罪事實欄
    一第15行「以96年度毒偵字第1483號提起公訴」等字，更正
    為「以96年度毒偵字第1483號聲請簡易判決處刑」，(2)犯罪
    事實欄一倒數第8行「施用毒品海洛因多次」等字更正為「
    各以針筒注射方式，各施用毒品海洛因 1次」，(3)犯罪事實
    欄一倒數第6行「施用毒品甲基安非他命1次」等字補充為「
    以玻璃球吸食器燒烤之方式，施用毒品甲基安非他命 1次」
    ，(4)證據攔補充：「被告於本院中之自白」，(5)應適用之法
    條攔應補充：「被告持有第一、二級毒品海洛因、安非他命
    係供施用，其持有之低度行為應為施用之高度行為所吸收，
    不另論罪。又被告因施用毒品案件，經法院判處有期徒刑1
    年確定，並於96年5月22日縮刑期滿而執行完畢，其於5年內
    故意再犯本件有期徒刑以上之罪，均為累犯，依刑法第47條
    第1項之規定加重其刑」。
二、據上論斷，應依刑事訴訟法第273條之1第 1項、第299條第1
    項前段、第284條之1、第310條之2、第454條第2項，毒品危
    害防制條例第10條第1項、第2項，刑法第11條前段、第47條
    第1項、第51條第5款，判決如主文。
本案經檢察官甲○○到庭執行職務。
中　　華　　民　　國　　96　　年　　12　　月　　7  　日
                  刑事第三庭法    官  鄭培麗
以上正本證明與原本無異。
對於本件判決如有不服，應於收受送達後10日內，向本院提出上
訴書狀，敘明上訴理由，上訴於臺灣高等法院，並按他造當事人
之人數附具繕本。『切勿逕送上級法院』
中　　華　　民　　國　 096　　年　　12　　月　　7 　　日
                            書 記 官  潘端典
附錄論罪法條：
毒品危害防制條例第10條
施用第一級毒品者，處 6 月以上 5 年以下有期徒刑。
施用第二級毒品者，處 3 年以下有期徒刑。
附件：
臺灣基隆地方法院檢察署檢察官起訴書
　　　　　　　　　　　　　　　　　　96年度毒偵字第1974號
　　　　　　　　　　　　　　　　　　96年度毒偵字第2528號
　　被　　　告　乙○○　男　27歲（民國○○年○月○○日生）
　　　　　　　　　　　　住基隆市○○區○○街55巷12號
                       （現另案在臺灣基隆監獄基隆分監執
                         行中）
　　　　　　　　　　　　國民身分證統一編號：Ｚ000000000號
上列被告因違反毒品危害防制條例案件，業經偵查終結，認應提
起公訴，茲敘述犯罪事實、證據並所犯法條如下：
　　　　犯罪事實
一、乙○○前因施用毒品案件，經裁定送觀察、勒戒後，認無繼
    續施用毒品之傾向，由本署檢察官以88年度毒偵字第1168號
    為不起訴處分確定。復因施用第一級毒品及持有第二級毒品
    案件，經送強制戒治（業於民國93年1月9日因毒品危害防制
    條例修正報結），由本署檢察官以92 年度毒偵字第139號提
    起公訴，經臺灣基隆地方法院以92 年度訴字第280號判決判
    處有期徒刑8月確定，甫於93年9月9 日徒刑期滿執行完畢。
    又因施用第一級毒品案件，由本署檢察官以93年度毒偵字第
    2380號提起公訴，經臺灣基隆地方法院以93 年度訴字第880
    號判決判處有期徒刑9 月，經提起上訴，由臺灣高等法院以
    94年度上字第980號判決判處有期徒刑1 年確定，甫於96年5
    月22日縮刑期滿執行完畢。再因施用第一級毒品案件，經送
    強制戒治（已於95年9月6日期滿執行完畢），由本署檢察官
    以95年度戒毒偵字第30號為不起訴處分確定。另於96年5 月
    間，因施用第二級毒品案件，由本署檢察官以96年毒偵字第
    1483號提起公訴，經臺灣基隆地方法院以96年度基簡字第83
    8號判決判處有期徒刑5月確定（尚未執行完畢）。乙○○係
    毒品調驗人口，詎其仍未戒除毒癮，復基於施用第一毒品海
    洛因之犯意，先後於96年7月11日下午6、7時及96年9月28日
    下午5 時許，分別在其位於基隆市○○區○○街55巷12號之
    住處，施用毒品海洛因多次；另基於施用第二級毒品甲基安
    非他命之犯意，於96年9月26日上午7時許，在其上開住處，
    施用毒品甲基安非他命1次，迄分別於（1）96年7 月13日中
    午12時49分許，在其上開住處，為警通知採尿送驗；（2）9
    6年9月30日下午4 時55分許，在基隆市○○○路與安一路口
    處，因乘座車號UGH-9325號輕型機車為警攔檢查獲，經警均
    採其尿液送驗結果，其尿液中係呈海洛因之嗎啡陽性反應及
    甲基安非他命之陽性反應後，始查獲上情。
二、案經基隆市警察局、基隆市警察局第二分局報告偵辦。
        證據並所犯法條
一、上揭事實，業據被告乙○○坦承不諱。經查，按海洛因經注
    射入人體後，約百分之八十於24小時內自尿液中排出；次按
    個人口服投與甲基安非他命後，其尿液中能否驗出甲基安非
    他命陽性反應，與其投與方式、投與量、採尿時間、個人體
    質及檢測儀器之精密度等有關，一般而言，約百分之七十於
    口服投與後24時小自尿液中排出，約百分之九十於96小時內
    自尿中再排出，從而吸食時間距採集尿液時間，最長可能不
    會超過4日。被告先後於96年7月13日12時49分及96年9 月30
    日18時許，分別在基隆市警察局刑警大隊及基隆市警察局第
    二分局所採集之尿液，經送台灣檢驗科技股份有限公司及台
    灣尖端先進科技醫藥股份有限公司檢驗結果，係呈海洛因之
    嗎啡陽性反應及甲基安非他命之陽性反應一節，有上揭第二
    分局應受尿液採驗人尿液檢體採集送驗紀錄表1 份、基隆市
    警察局刑警大隊偵辦毒品案件尿液檢體對照表1 份、台灣檢
    驗科技股份有限公司出具之濫用藥物尿液檢驗報告（尿液檢
    體編號：Ｚ000000000000號）1份及台灣尖端先進生技醫藥股
    份有限公司出具之濫用藥物檢驗報告（尿液檢體編號：0000
    0000號）1 份附卷可稽，堪信被告確於上揭時有施用毒品海
    洛因及毒品甲基安非他命之事實。此外，並有不起訴處分書
    、起訴書及本署刑案資料查註紀錄表在卷足憑，是被告自白
    與事實相符，事證明確，其犯嫌已堪認定。
二、核被告所為，係犯毒品危害防制條例第10條第1、2項之施用
    第一、二級毒品罪嫌。其所犯上開2 罪，犯意各別，罪名亦
    殊，請予分論併罰。又被告曾受有期徒刑執行完畢，有本署
    刑案資料查註紀錄表在卷可參，其於5 年內再犯本件有期徒
    刑以上之罪，為累犯，請依刑法第47條第1項規定加重其刑
    。
三、依毒品危害防制條例第23條第2項、刑事訴訟法第251條第 1
    項提起公訴。
　　此  致
臺灣基隆地方法院
中　　華　　民　　國　　96　　年　　11　　月　　5 　　日
　　　　　　　　　　　　　　　檢察官　丙　○　○
本件正本證明與原本無異
中　　華　　民　　國　　96　　年　　11　　月　　8 　　日
　　　　　　　　　　　　　　　書記官　林　亮　珠
附錄所犯法條：
毒品危害防制條例第10條第1、2項
    施用第一級毒品者，處 6 月以上 5 年以下有期徒刑。
    施用第二級毒品者，處 3 年以下有期徒刑。
